臺北高等行政法院裁定
　　　　　　　　　　　　　　　　　　 96年度訴字第00038號
原　　　告　甲○○
　　　　　　送達代收人　乙○.
上列當事人因戒嚴時期不當叛亂暨匪諜審判案件補償金事件，不
服行政院中華民國95年4 月6 日院臺訴字第0950083689號訴願決
定，提起行政訴訟，本院裁定如下︰
    主  文
原告之訴駁回。
訴訟費用由原告負擔。
　　理  由
一、按「撤銷訴訟之提起，應於訴願決定書送達後2 個月之不變
    期間內為之。」為行政訴訟法第106 條第1 項前段所明定，
    此項規定於課予義務訴訟應予類推適用。次按「原告之訴，
    有左列各款情形之一者，行政法院應以裁定駁回之。．．．
    六、起訴逾越法定期限者。」行政訴訟法第107 條第1 項第
    6 款亦有明文。又訴願決定書送達於應受送達人之住居所、
    事務所或營業所，未獲會晤應受送達人，亦無受領文書之同
    居人、受雇人或應送達處所之接收郵件人員，得將文書寄存
    於送達地之自治或警察機關，並作送達通知書2 份，1 份黏
    貼於應受送達人住居所、事務所或營業所門首，1 份交由鄰
    居轉交或置於應受送達人之信箱或其他適當之處所，以為送
    達；如係以郵務人員為送達人者，得將文書寄存於附近之郵
    政機關，訴願法第47條第3 項準用行政訴訟法第73條第1 項
    、第2 項定有明文。
二、經查本件訴願決定書經向原告訴願書所載之原告住所地高雄
    市○○區○○路595 號6 樓為送達，因未獲會晤本人亦無受
    領文書之同居人、受雇人或應送達處所之接收郵件人員，即
    於民國（下同）95年4 月13日將該文書寄存於高雄左營果貿
    郵（支）局，並作送達通知書2 份，1 份黏貼於應受送達人
    住居所門首，1 份置於原告之信箱，以為送達，有送達證書
    在訴願卷（不得閱覽卷第3 頁）可稽，依法已於95年4 月13
    日生寄存送達之效力。原告提起行政訴訟之期間，應自95年
    4 月14日起算，原告設址於高雄市，扣除在途期間7 日，計
    至95年6 月20日即已屆滿。原告遲至96年1 月4 日始向本院
    提起行政訴訟，此有本院加蓋於訴狀上收文戳記所載日期可
    考，已逾法定不變期間。其提起本件訴訟依首開法條規定，
    顯非合法，應予駁回。
三、原告雖主張其因住院期間不在家，並未收受訴願決定書，並
    提出高雄榮民總醫院95年12月20日出具之診斷證明書為證。
    惟本件訴願決定書已於95年4 月13日生合法送達之效力，業
    如前述，不因原告是否親自收受送達而受影響。況依原告所
    提高雄榮民總醫院診斷證明書內處置意見欄記載：「患者於
    95年7 月11日住院行左髖人工關節置換術，術後需復健至少
    4 個月。」可見原告係於本件訴願決定書送達後始住院治療
    ，其主張自無可採，併予敘明。
四、依行政訴訟法第107條第1項第6款、第104條、民事訴訟法第
    95條、第78條，裁定如主文。
中　　華　　民　　國　　96　　年　 　6　　月　 22  　 日
                  第三庭審判長法  官   姜素娥
                              法  官   陳國成
                              法  官   楊莉莉
上為正本係照原本作成。
如不服本裁定，應於送達後10日內向本院提出抗告狀（須按他造
人數附繕本）。
中　　華　　民　　國　　96　　年　 　6  　月 　22   　日
                              書記官   林俞文
